臺灣高等法院臺中分院刑事判決　　　　　　　　　九十一年度上易字第二九三號
　　上　訴　人　臺灣彰化地方法院檢察署檢察官
　　被　　　告　乙○○　男三十.
右上訴人因被告違反商標法案件，不服臺灣彰化地方法院九十一年度易字第一六七七
號中華民國九十一年八月二十九日第一審判決（起訴案號：臺灣彰化地方法院檢察署
九十年度偵字第六○八九號），提起上訴，本院判決如左：
    主      文
上訴駁回。
    理      由
一、本案經本院審理結果，認第一審判決諭知被告無罪並無不當，應予維持，並引用
    第一審判決書記載之證據及理由（如附件）。
二、檢察官上訴意旨略以：（一）查扣之二十四只仿冒之背包中，於偵查中會同丁○
    ○勘驗結果，丁○○供稱僅其中附有「ＫＯＬＯＮ－ＳＰＯＲＴ」掛牌之九只背
    包，係其販售予被告乙○○（以下簡稱被告），其餘均非其所出售，申言之，尚
    有十五只背包係被告向不明人士所購，就此不利於被告之事實，原審卻未加以審
    酌，似嫌速斷。（二）被告於原審審理中自承，伊於八十八年透過電視媒體已知
    丁○○因販賣仿冒商標背包之犯行，足認其已明知向丁○○所購之背包均係仿冒
    商標之商品。是依上所述，原審認事用法，尚有違誤，爰依法提起上訴，請求撤
    銷原判決等語。
三、經查：
  （一）公訴人固曾會同證人丁○○進行勘驗在陳國榮處所查扣之背包二十四只，經
        丁○○依背包之掛牌指認其中九個是其所販賣，其餘因無掛牌而無從識別，
        此有勘驗筆錄附卷可稽（見九十年度偵字第二八二號卷偵查卷第九十六頁）
        ，另證人丁○○於本院調查時亦到庭證稱：當時在檢察官那裡勘驗因只有九
        個吊牌，可以確認是伊賣給乙○○，但其他沒有吊牌的背包，型式與有吊牌
        的是一樣，是否伊賣給乙○○，不敢確認，但該型式背包伊之前有賣給乙○
        ○等語在卷（見本院卷九十一年十二月二十三日調查訊問筆錄），依上開勘
        驗及證人丁○○前揭證詞內容可知，就該其餘未掛有吊牌之十五只背包，僅
        因未掛有吊牌，致丁○○無法明確辨認係其所出售予被告，然觀諸證人丁○
        ○上開所證述：其他沒有吊牌的背包，型式與有吊牌的是一樣，該（未有吊
        牌）型式背包，伊之前有賣給乙○○等語，又參諸被告於原審所提出之八十
        八年間之估價單紙張均已泛黃（附於原審卷證物袋內），顯示製作之時間距
        今久遠，且其上均載有「乙○○」或「阿賓」等字樣，部分並署名由「新生
        活」請款，應認被告確實在該時期內，曾向丁○○所開設之「新生活體育用
        品社」買進大量體育用品。又其中八十八年十月一日之估價單上記載「品名
        ：『Ｊ全』，數量：『６０』，單價：『４００』」及「品名：『Ｊ半』，
        數量：『３０』，單價：『５００元』」，核與被告所稱拉鍊全拉開式及半
        拉開式背包之價格大致相符，並與詹士龐德公司英文字母第一個字為「Ｊ」
        互合，應認該估價單係丁○○用以向被告請款之文件，並足認被告對於進貨
        價格之陳述屬實。依此，則該其餘未掛有吊牌之十五只背包，即甚有可能係
        由丁○○所出售予被告無誤。是檢察官上訴意旨指稱：其餘未有吊牌之十五
        只被包，已確定非由丁○○所出售予被告，而係被告另向不明人士所購云云
        ，即有所誤解。再退而言之，縱認該未有吊牌之十五只背包，確係由被告向
        不詳人士所購，亦不得據此徑以推定被告即涉有本件違反商標法之犯行。
  （二）證人丁○○於本院調查時另證稱：（問）當時你賣背包給被告來源？（答）
        都是從韓國平行輸入。（問）你賣背包給被告時有無提供證明來源文件給被
        告？（答）因外面ＪＡＮＳＰＯＲＴ代理商說是假的，被告也跟伊反應他的
        客戶說是假的，伊才提供給他證明文件。（問）當時你賣背包給被告時有無
        告訴他是假的？（答）沒有，我當時跟他說是從韓國平行輸入，是真品等語
        （見同上本院九十一年十二月二十三日調查訊問筆錄），並有丁○○交予被
        告，並由被告影印轉交予陳國榮，以資證明上開背包來源資料之單據在卷可
        憑，而丁○○所出售之上開背包，確係向韓國之代理商所購得無誤，並經韓
        國代理商出具證明書附於另案卷證內，亦經調閱本院另案九十一年度上易字
        第四○二號被告陳國榮違反商標法卷查核無誤（該案被告陳國榮已判決無罪
        確定）。依上可知，被告於出售上開背包予陳國榮之際，既有交付其自丁○
        ○處所取得之該背包來源證明文件，且丁○○係告知其為真品，則被告當時
        於主觀上是否能明確認知該背包係屬仿冒品，顯甚有疑議。又本案查扣之背
        包，經由告訴人之代理商偉盟國際有限公司鑑定後，雖提出數個與真品相異
        之鑑別點，包括：拉鍊之材質、反面防水膠，背帶與背包接合處之車縫方式
        ，拉鍊尾端與背包接合處之車縫方式、背包材質等部分細微之差異，均非外
        觀上得明顯覺查之區別處，該扣案背包亦非有材質低劣之顯著特徵，可否期
        待被告由外形上即能識別其真偽，亦容有疑問。更何況證人即告訴人公司在
        台代理商偉盟公司之職員卓俊吉於本院上開另案調查時亦證稱：「我們公司
        都是直接從美國訂貨，實際上東西從哪裡進來不一定，最早期是美國原廠，
        最近進來的有泰國、菲律賓、越南、美國原廠、墨西哥廠，沒有韓國進來的
        。（問）詹士龐德在韓國有無設廠？（答）最早期（大概四年前）有設廠，
        最近幾年因為韓國的總代理商有仿冒的問題，現在公司給我的訊息是韓國已
        經沒有代理商。」等語（見本院上開另案卷第四十三、四十四頁）；「（問
        ）一般人有無辦法分辨仿冒品和真品？（答）我們有上過報紙、雜誌的廣告
        ，還有綜藝節目的贈品活動，我們公司有輔助經銷商，經銷商會有我們的陳
        列布條。我們公司的產品有一個穩定的價格，是以價格來區分，並沒有特別
  的措施。」、「（問）在本案發生之前，美國原廠有無教導你們如何辨認仿
        冒品？（答）簡單的辨認方法有教我們，因為產品的單價也不高，所以我們
        公司也沒有特殊的辨認方法。」（見同上本院另案卷第四十五、四十六頁）
        、「公司並沒有禁止平行輸入，美國總公司所有生產地的貨品除了大陸的之
        外都有進貨，美國總公司的生產地有幾個我不知道，我只知道東南亞的部分
        。」等語（見同前本院另案卷第四十七頁）。由此可見，即連販售之代理商
        亦無特殊之辨認方法，如何能期一般零售商即被告或消費者辨認何者為仿冒
        品。
  （三）又被告固坦承知悉證人丁○○曾因案遭檢警偵辦調查，惟嗣丁○○並未被起
        訴而相信貨源之正當性等情，然證人丁○○遭查獲案件於不起訴處分後，已
        由台灣高等法院檢察署發回由台灣台北地方法院檢察署檢察官續行偵辦中，
        此為告訴代理人於原審所是認，且為證人丁○○於本院調查時到庭證述在卷
        ，另參諸前揭（一）、（二）所述各情，及證人丁○○於本院調查時仍一再
        堅稱其所販售予被告之背包，係由韓國平行輸入之真品，並提出相關來源證
        明文件為證，則是否能據上情而逕以推論被告對其所購背包來源，於主觀上
        即已有明知之非法性充分認識，亦甚有疑問。
  （四）綜上所述，原審所為被告無罪之判決，於法並無不合，本件檢察官之上訴並
        無理由，應予駁回。
四、據上論斷，應依刑事訴訟法第三百七十三條、第三百六十八條判決如主文。
本案經檢察官丙○○到庭執行職務。
中      華      民      國      九十二  年      一      月      十四    日
                                臺灣高等法院臺中分院刑事第八庭
                                      審判長法  官  羅  得  村
                                            法　官　劉　榮　服
                                            法  官  黃  文  進
右正本證明與原本無異。
不得上訴。
                                            書記官　許  麗  花
中      華      民      國      九十二  年      一      月      十五    日
                                                                        Ａ
附件：
臺灣彰化地方法院刑事判決                          九十年度易字第一六七七號
    公  訴  人  臺灣彰化地方法院檢察署檢察官
    被      告  乙○○  男  三十四歲（民國○○○年○月○日生）
                        住彰化縣彰化市○○街五三巷廿號
                        身分證統一編號：Ｎ一二四六八八號
右列被告因違反商標法案件，經檢察官提起公訴（九十年度偵字第六○八九號），本
院判決如左：
    主  文
乙○○無罪。
    理  由
一、公訴意旨略以：被告乙○○明知其向不明人士販入標有「Ｊａｎｓｐｏｒｔ」商
    標圖樣之背包，均係仿冒甲○○○○德服裝公司（下稱詹士龐德公司）向經濟部
    中央標準局申請註冊核准而享有商標權之背包商品，竟仍意圖營利，並基於概括
    之犯意，自民國八十八年三月間起，以每個背包新台幣（下同）五百五十元之價
    格，連續販售予設於彰化縣彰化市○○路二六五號「巨人體育用品專賣店」之負
    責人陳國榮，因認被告涉有違反商標法第六十三條之罪嫌等語。
二、按犯罪事實應依證據認定之，無證據不得推定其犯罪事實。又不能證明被告犯罪
    者，應諭知無罪之判決，刑事訴訟法第一百五十四條、第三百零一條第一項分別
    定有明文。本件公訴人認被告涉有右述罪嫌，係以下列事證為其論據：
  （一）查扣之背包經告訴人鑑定結果均非屬真品，有告訴人之陳報狀一份在卷可稽
        ，其商標業經合法申請註冊登記，亦有經濟部中央標準局商標註冊證影本二
        紙附卷可憑。
  （二）被告於偵查中承認其所販賣之背包，係向丁○○所購，丁○○向伊表示其所
        賣之背包均係自韓國平行輸入之真品，乙○○從事運動背包之販售業務甚久
        ，且告訴人公司之品牌亦為知名品牌，其對於所販售之背包係屬仿品當有所
        認識，其所辯顯係卸責之詞。
  （三）陳國榮為警查扣之二十四個仿品背包中，有九個有「KOLON-SPORT」標籤之
        背包係丁○○所賣出，業經公訴人會同丁○○當庭勘驗屬實，並制有勘驗筆
        錄一份在卷可稽，足見被告確曾向丁○○販入偽造之背包。
三、訊據被告堅決否認有右述犯行，經本院提示扣案之二十四個背包供被告一一查對
    後，被告辯稱略以：這一批背包中，除了芥末黃色的二個背包，及芒果黃色的一
    個背包，不是由我販賣給證人陳國榮的之外，其餘都是我向證人丁○○進貨後販
    售予證人陳國榮之商品。證人丁○○說那是他從韓國以真品平行輸入方式進口之
    貨物，他曾經提供一些寫有韓文的書面資料給我看，我雖看不懂其內容，但是背
    包上有詹士龐德的商標，我想那應該是真的。我出售給證人陳國榮的有三種款式
    ：小的背包編號為四三九一一號（並當庭拿起背包說明）拉鍊可以全部拉開，我
    進價三百八十元（原本是進價四百元，後來有減價），賣出四百四十元；大的背
    包編號為四三五○一號（亦當提庭示）拉鍊只能拉到一半，我進價四百五十元（
    原本進價為五百元，後來有減價），賣出五百五十元，另外還有一款背包有網狀
    設計，並沒有在扣案物之內，進貨價是五百五十元，賣出六百五十元。我是在八
    十六年間開始經營體育用品之販賣業務，從八十七年十月底向證人丁○○進貨，
    我知道在八十七年暑假期間，證人丁○○曾疑似因為販賣仿品被檢警調查，但後
    來他被不起訴處分，我覺得他的貨源應該沒有問題，因此仍向他進貨。這些仿品
    外觀幾乎像真品一樣，連告訴人都要送回美國公司鑑定才能確定是仿冒品，我更
    無法區別其真偽等語。經查：
（一）公訴人曾會同證人丁○○進行勘驗，經證人丁○○依背包之掛牌指認其中九個
      是其所販賣，其餘因無掛牌而無從識別，此有勘驗筆錄附於偵卷可稽，惟被告
      並未曾在偵查中親眼目睹扣案之背包。嗣經本院於調查及審理中提示所有扣案
      之背包供被告當庭檢視後，被告方明白表示除了黃色背包因市場銷售情形不佳
      故未進貨轉賣之外，其餘背包確實是由被告向證人丁○○所販入，再轉售予證
      人陳國榮，並提供其向丁○○進貨之估價單（見卷附證物袋）為其依據。經查
      該八十八年間之估價單紙張均已泛黃，顯示製作之時間距今久遠，其上均載有
      「乙○○」或「阿賓」等字樣，部分並署名由「新生活」請款，應認被告確實
      在該時期內，曾向證人丁○○所開設之「新生活體育用品社」買進大量體育用
      品。又其中八十八年十月一日之估價單上記載「品名：『Ｊ全』，數量：『６
      ０』，單價：『４００』」及「品名：『Ｊ半』，數量：『３０』，單價：『
      ５００元』」，核與前述被告所稱拉鍊全拉開式及半拉開式背包之價格大致相
      符，並與詹士龐德公司英文字母第一個字為「Ｊ」互合，應認該估價單係丁○
      ○用以向被告請款之文件，並足認被告對於進貨價格之陳述屬實。另依告訴人
      所提供之鑑定書中記載貨號「四三九一一號」背包（即被告所稱之小背包）真
      品批發價為四百四十元（見前述偵查卷宗第七十二頁），與被告所稱進貨價四
      百元（後來打折為三百八十元）相差不多，故難認被告於購入背包時，即能從
 價格上鑑別貨品來源之真偽。
（二）被告雖坦承其對於證人丁○○所出示之韓文資料內容並不清楚，惟被告供稱其
      對於真品平行輸入之體育用品，例如ＮＩＫＥ牌球鞋，都是以貨物本身所附之
      商標作為辨識方法，其向證人丁○○進口之背包上印有商標圖示並附掛吊牌，
      故相信應屬真品等情，業經檢察官及本院當庭勘驗屬實，衡諸真品平行輸入業
      者係以一般消費者身分自國外購入商品，實際上殆不可能向製造廠商取得額外
      之原廠證明文件，是被告所辯尚非無憑。
（三）本案查扣之背包，經由告訴人之代理商偉盟國際有限公司鑑定後，提出數個與
      真品相異之鑑別點，包括：拉鍊之材質、反面防水膠，背帶與背包接合處之車
      縫方式，拉鍊尾端與背包接合處之車縫方式、背包材質等部分細微之差異，均
      非外觀上得明顯覺查之區別處，該扣案背包亦非有材質低劣之顯著特徵，可否
      期待被告由外形上即能識別其真偽，亦容有疑問。又被告固坦承知悉證人丁○
      ○於八十七年間曾因案遭檢警偵辦調查，惟嗣後丁○○並未被起訴而相信貨源
      之正當性等情，經查證人丁○○之案件於不起訴處分後，已由台灣高等法院檢
      察署發回由台灣台北地方法院檢察署檢察官續行偵辦中，此為告訴代理人所是
      認，是否得認為被告對貨物來源之非法性已有充分認識，亦不無疑問，惟觀諸
      商標法第六十三條之規定，係以行為人主觀上須「明知」商品來源非法而販賣
      ，方得依法論罪科刑。
四、綜上所述，公訴人雖以被告從事運動背包販售業務甚久，而認定被告應有區別真
    品與仿品之能力，惟由扣案背包之價格、外觀與真品差異非鉅，又貨源供應商丁
    ○○本身未經起訴等情形觀之，應難認為被告主觀上已明知扣案之背包係仿品而
    故意販售，此外，亦查無其他積極事證，足以證明被告確有公訴人所指之犯行，
    應認本件被告犯罪嫌疑尚有不足，揆諸前述法律之規定，依法應為無罪之諭知。
據上論斷，應依刑事訴訟法第三百零一條第一項，判決如主文。
本案經檢察官許嘉龍到庭執行職務。
中      華      民      國      九十一      年    八    月    二十九    日
                                臺灣彰化地方法院刑事第三庭
                                    審判長法官   余   仕   明
                                    法      官   陳   連   發
                                    法      官   黃   玉   齡
右正本證明與原本無異。
如不服本判決，應於判決送達後十日內向本院提出上訴狀( 須附繕本 )。
告訴人或被害人對於判決如有不服具備理由請求檢察官上訴者，其上訴期間之計算係
以檢察官收受判決正本之日期為準。
                                    法院書記官   林   憲   男
中      華      民      國      九十一      年    八    月      三十    日
